臺灣雲林地方法院民事裁定
109年度司字第7號
聲  請  人  財政部中區國稅局雲林分局

法定代理人  陶蕙如  
上列聲請人聲請選派相對人凰御國際有限公司清算人事件，本院
裁定如下：
    主  文
聲請駁回。
聲請程序費用新臺幣壹仟元由聲請人負擔。
    理  由
一、聲請意旨略以：相對人凰御國際有限公司因他遷不明，經聲
    請人通報主管機關撤銷其公司登記，嗣經經濟部於民國109
    年11月19日廢止其公司登記，依法相對人應行清算程序，又
    相對人經聲請人核定108年度營利事業所得稅為新臺幣（下
    同）36,032元，惟相對人之唯一股東兼董事甲○○已於108年1
    0月21日死亡，其繼承人則全部拋棄繼承，致相對人之108年
    度營利事業所得稅暫繳稅額核定通知書、繳款書、結算申報
    書及107年度營利事業未分配盈餘申報滯報通知書等無法合
    法送達，而相對人原委由乙○○記帳及報稅代理人記帳及報稅
    ，其對相對人之帳務熟悉、瞭解，為此爰依公司法第24條、
    第26條之1、第79條、第80條、第81條、第113條等規定，請
    選任乙○○或臺灣省會計師公會、雲林縣記帳士公會、雲林縣
    記帳及報稅代理人公會、律師公會之專業人員為相對人之清
    算人，以利清算事件進行及維護租稅債權等語。
二、按解散之公司除因合併、分割或破產而解散者外，應行清算
    ；公司經中央主管機關撤銷或廢止登記者，準用公司法第24
    條規定；有限公司之清算，以全體股東為清算人，但本法或
    章程另有規定或經股東決議，另選清算人者，不在此限；由
    股東全體清算時，股東中有死亡者，清算事務由其繼承人行
    之；繼承人有數人時，應由繼承人互推一人行之；不能依第
    79條規定定其清算人時，法院得因利害關係人之聲請，選派
    清算人，公司法第24條、第26條之1 、第79條、第80條、第
    81條、第113條分別定有明文。又選派清算人應給付報酬；
    第20條及前項以外之費用，聲請人未預納者，法院得拒絕其
    聲請，非訟事件法第174條、177條、第26條第2項亦有明定
    。是依利害關係人之聲請選任清算人者，清算人之報酬，應
    由聲請人先為預納，倘經法院定期命預納而聲請人逾期未預
    納者，法院得拒絕聲請人之聲請而以裁定駁回之。
三、經查，聲請人主張相對人已經經濟部廢止登記應行清算，而
    相對人之股東僅甲○○1人，甲○○已死亡，惟甲○○之繼承人皆
    已向法院聲明拋棄繼承等情，已據其提出經濟部商業司商工
    登記公示資料查詢服務、財政部中區國稅局死亡登記申請書
    資料查詢清單、臺灣高雄少年及家事法院公告及其家事法庭
    函等為憑，堪信為真實。而聲請人以利害關係人身分聲請本
    院為相對人選派清算人，經本院向柳柏帆律師徵詢是否願擔
    任相對人之清算人並陳報預估之報酬，柳柏帆律師具狀表示
    依未來可能之工作內容及可能墊付之款項，預估擔任相對人
    清算人之報酬數額為40萬元（含可能墊付之款項），經本院
    審酌其工作內容認其報酬以暫定為8萬元（不含可能墊付之
    款項）為適當，遂於110年2月22日裁定命聲請人應於裁定送
    達後5日內墊繳清算人之報酬8萬元，該裁定已於110年2月24
    日送達聲請人，但聲請人迄今仍未墊繳清算人報酬，並函覆
    稱其無編列墊付該清算人報酬之預算，有本院送達證書及聲
    請人110年2月25日中區國稅雲林營所字第1101301547號函在
    卷可明，則依據上述規定及說明，本院自應拒絕聲請人之聲
    請，逕以裁定駁回之。
四、依非訟事件法第21條第2項、第24條第1項，民事訴訟法第95
    條、第78條，裁定如主文。　　
中　　華　　民　　國　　110 　年　　3 　　月　　4 　　日
                  民事第一庭    法  官  廖國勝
以上正本係照原本作成。
本裁定不得聲明不服。
中　　華　　民　　國　　110 　年　　3 　　月　　4 　　日
                                書記官　林曉佩